臺灣桃園地方法院民事簡易判決
110年度桃簡字第1349號
原      告  許琇婷
訴訟代理人  林立捷律師
被      告  林奕岑
訴訟代理人  林郁鈞
            王凱民

上列當事人間請求損害賠償事件，本院於民國111 年5 月12日言
詞辯論終結，判決如下： 
    主    文
被告應給付原告新臺幣參佰伍拾伍萬肆仟零柒拾柒元，及自民國
一百一十年十月二十二日起至清償日止，按週年利率百分之五計
算之利息。
原告其餘之訴駁回。
訴訟費用由被告負擔十分之六，餘由原告負擔。
本判決原告勝訴部分得假執行。但被告如以新臺幣參佰伍拾伍萬
肆仟零柒拾柒元為原告預供擔保，得免為假執行。
原告其餘假執行之聲請駁回。 
    事實及理由
壹、程序方面：
    按「訴狀送達後，原告不得將原訴變更或追加他訴。但有下
    列各款情形之一者，不在此限：……⒊擴張或減縮應受判決事
    項之聲明者」，民事訴訟法第255 條第1 項第3 款定有明文
    。本件原告原起訴請求：「被告應給付原告新臺幣（下同）
    555萬5,756 元，及自起訴狀繕本送達翌日起至清償日止，
    按週年利率5%計算之利息。」，嗣於民國111 年5 月12日變
    更聲明為：「被告應給付原告453萬9,918 元，及自起訴狀
    繕本送達翌日起至清償日止，按週年利率5%計算之利息。」
    （見本院卷第233頁），核原告所為係減縮應受判決事項之
    聲明，揆諸上開規定，應予准許。
貳、實體方面：
一、原告主張：被告於民國108 年8 月24日下午4 時59分許，騎
    乘車牌號碼000-0000號普通重型機車搭載原告，行經桃園市
    桃園區文中路與益壽二街口時，因駕車不慎，而與訴外人呂
    鴻江駕駛車號000-0000號自用小客車發生碰撞，致原告受有
    顱內出血、四肢多處擦挫傷、頭部挫傷、背部挫傷、大腦創
    傷性出血等之傷害。原告並因此受有醫療費用127,523元、
    交通費31,803元、將來醫療費18,600元、將來往返門診之交
    通費28,200元、看護費141萬6,000元、工作損失968,916元
    、勞動力減損125萬4,872 元之損害，且受有精神上之痛苦
    ，被告應給付精神慰撫金150萬元，合計金額為534萬5,914
    元，並扣除原告已領強制責任險金額805,996元，故請求453
    萬9,918 元。為此，爰依侵權行為之法律關係請求被告賠償
    損害等語。並聲明：㈠被告應給付原告453萬9,918 元，及自
    起訴狀繕本送達翌日起至清償日止，按週年利率5%計算之利
    息。㈡願供擔保，請准宣告假執行。
二、被告則以：
　　對肇事責任應負全責無意見，對原告請求醫療費用、往返醫
    院門診之交通費用均不爭執，將來醫療費用評估願賠付10,0
    00元，往返醫院之交通部分不給付，看護費用部分依診等斷
     醫囑需專人照顧一個月，以單日1,200元計算，賠付30日共
    計36,000元語，工作損失部分，原告提供之客服工作薪資證
    明，單月29,207元計算，依診斷書醫囑需休養8個月，共233
    ,656元，勞動能力減損部分，經長庚醫院勞動減損鑑定報告
    ，原告受有18%勞動能力減損，原告事故時年齡為27歲，尚
    有38年方屆65歲退休，以最低平均工資24,000元計算並扣除
    中間利息，原告受有勞動能力減損之金額為 1,121,299元（
    24,000×12×21.63×0.18＝1,121,299），另原告請求1500,000
    元慰撫金實屬過高，請鈞院予以酌減等語，資為抗辯。並聲
    明：原告之訴駁回。如受不利判決，願供擔保免為假執行。
     
三、本件原告主張之事實，業據其提出桃園市政府道路交通事故
    當事人登記聯單、初步分析研判表及現場圖等為證，且被告
    亦自陳對於應負全部肇事責任不爭執等語(見本院卷第215頁
    )，堪認原告上開主張為真實，故被告應負侵權行為責任。
四、按因故意或過失，不法侵害他人之權利者，負損害賠償責任
    ；不法侵害他人之身體或健康者，對於被害人因此喪失或
    減少勞動能力，或增加生活上之需要時，應負損害賠償責任
    ；不法侵害他人之身體、健康……者，被害人雖非財產上之
    損害，亦得請求賠償相當之金額，民法第184 條第1 項前段
    、第193 條第1 項及第195 條第1 項前段分別定有明文。被
    告既經認定須負侵權行為損害賠償責任，原告自得依上開規
    定請求其賠償。茲就原告主張之各項損害數額審酌如下：
　㈠醫療費用及交通費部分：
    原告主張其因被告之過失傷害行為，支出醫療費用127,523
    元等語，又因就診之需而往返於住家及醫院間，因此支出交
    通費用31,803元乙情，業據其提出敏盛綜合醫院、新光醫療
    財團法人新光吳火獅紀念醫院、同心中醫診所、和睦家診所
    之診斷證明書，敏盛綜合醫院、龍侒中醫診所、心寧診所之
    醫療費用收據，及計程車乘車證明等為證（見本院卷第10至
    19頁反面，第54至76頁反面）為憑，且為被告所不爭執，經
    核係其因被告上揭過失傷害行為，為受治療而有支出之必要
    ，則原告此部分對被告之請求，當足採取。
　㈡將來醫療費用及交通費部分：
　　原告固主張將來仍有就醫支出，並提出診斷證明書為證（見
    本院卷第10至18頁)，該診斷證明書記載宜門診追蹤治療等
    語，足見原告尚有就醫必要。惟其未舉證證明追蹤治療費用
    為18,600元，爰依民事訴訟法第222條第2項，審酌原告自事
    故發生時起至今已支出醫療費用約略為120,000元，考量整
    體治療時間、頻率等，認原告請求將來醫療費用18,600元尚
    屬合理；至原告雖主張將來預計回診一年，須支出交通費用
    28,200元云云，然原告並未舉證證明有其必要性，且隨著時
    間經過，原告回診次數及搭乘計程車之需求應會減少，然原
    告請求將來之交通費用卻與於事發後已支出之交通費用相差
    無幾，顯不合理，故此部分之請求，即難認有據。
　㈢看護費部分：
　　原告主張其因系爭事故受傷，自108年8月29日至110年8月6
    日，有受看護照顧之必要，業據其提出診斷證明書在卷為佐
    （見本院卷第10至18頁)，觀之原告所提出之診斷證明書雖
    僅記載需專人照護一個月，然經本院依職權函詢敏盛綜合醫
    院，其函覆略以：108年8月29日出院後，應需專人全日照護
    等語（見本院卷第101、102頁），依上開回函可認原告於出
    院後，確有受全日看護照顧之必要，以每日2,000元計算，
    是原告請求被告賠償看護費141萬6,000元（計算式：2,000
    元×708日＝141萬6,000元），尚屬可採。
　㈣工作損失部分：
　　原告主張其於系爭事故發生前任職於台灣達唯諮公司客服人
    員外，尚兼差新娘秘書、彩妝、美甲等工作，每月平均薪資
    為27,500元乙情，業據其提出離職證明、勞工保險被保險人
　　投保資料表，及新娘秘書、彩妝、美甲收入明細為證（見本
    院卷第80至81頁反面、第218至227頁），且為被告所不爭執
    ，堪信為真實。而原告出院後確有受全日看護照顧之必要，
    已如前述，是原告主張其自108年8月25日起至111年7月31日
    止，受有薪資損失共968,916元【（27,500元×（7/30月＋35
    月）＝96萬8,916元】，為有理由，亦應准許。
　㈤減少勞動力之損失：
　⒈原告因本件事故受有系爭傷害，經送鑑定結果認：「依病歷
    所載，病人許君於111年1月26日至本院職業醫學科門診接受
    勞動力減損評估，經專科醫師依病人現況進行理學檢查、問
    診及病歷審閱，綜合各項評估結果顯示，病患因顱內出血，
　　殘存智力減退（記憶力差），憂鬱情緒，偶爾暈眩等症狀；
    根據美國醫學會障害指引評估，加以綜合病人賺錢能力、職
    業及年齡予以調整計算鑑定後(如附件)，其勞動力減損18%
    」等語，有長庚醫療財團法人林口長庚紀念醫院111 年2月1
    0 日長庚院林字第1110150026號函附勞動力減損比例計算表
    附卷可查（見本院卷第202 至203 頁），又上開鑑定結果係
    依據美國醫學會之評估指引判斷，並經鑑定醫師就其判斷依
    據、方式為說明，且被告亦不爭執上開鑑定報告結果，自堪
    以採信。
　⒉本件原告為82年4月5日生，自本件事故發生之108年8 月24日
    起算距離法定退休年齡65歲尚餘38年7 個月又13天，以每月
    平均薪資27,500元，年薪為33萬元，依霍夫曼式計算法扣除
    中間利息（首期給付不扣除中間利息），核計其金額為1,29
    7,231元【計算方式為：33萬元×18％×21.00000000+(59,400×
    0.00000000)×(21.00000000-00.00000000)=1,297,230.0000
    000000。其中21.00000000為年別單利5%第38年霍夫曼累計
    係數，21.00000000為年別單利5%第39年霍夫曼累計係數，0
    .00000000為未滿一年部分折算年數之比例(7/12+13/365=0.
    00000000)。採四捨五入，元以下進位】，是原告主張其因
    本件事故受傷所受勞動能力減損之損害為1,297,231元，即
    屬有據。
　㈥精神慰撫金部分：
　　按不法侵害他人之身體、健康、名譽、自由、信用、隱私、
    貞操，或不法侵害其他人格法益而情節重大者，被害人雖非
    財產上之損害，亦得請求賠償相當之金額，亦為民法第195 
    條第1 項前段明定。又慰撫金之多寡，應斟酌雙方之身份、
    地位、資力與加害程度，及其他各種情形核定相當之數額，
    該金額是否相當，自應依實際加害情形與被害人所受之痛苦
    及雙方之身份、地位、經濟狀況等關係決定之（最高法院51
    年度台上字第223號裁判意旨參照）。經查，被告因前開過
    失行為致原告受有上開傷害，則原告受有身體及精神痛苦，
    堪可認定，是原告依上開規定請求被告賠償慰撫金，自屬有
    據。本院審酌兩造之學歷及經歷，兼衡兩造之財產狀況（見
    本院個資卷），復參酌兩造之身分、地位、經濟狀況與被告
    之過失情節及原告所受傷害等一切情狀，認原告請求被告賠
    償精神慰撫金以50萬元為適當，應予准許。逾此部分之請求
    ，應予駁回。
　㈦從而，扣除原告已領強制責任險金額805,996元後，本件原告
    得請求被告賠償之金額為355萬4,077 元（醫療費用127,523
    元＋交通費31,803元＋將來醫療費18,600元＋看護費141萬6,00
    0元＋工作損失968,916元＋勞動力減損1,297,231 元＋精神慰
    撫金50萬元－強制責任險金額805,996元＝355萬4,077元）。
五、綜上所述，原告依侵權行為之法律關係，請求被告應給付原
    告355萬4,077 元，及自起訴狀繕本送達（見本院卷第30頁
    ）之翌日即110 年10月22日起至清償日止，按週年利率5%計
    算之利息，為有理由，應予准許。逾此範圍之請求，為無理
    由，應予駁回。
六、本件事證已臻明確，兩造其餘攻擊防禦方法及所提之證據，
    核與判決結果不生影響，毋庸逐一論述。
七、本件係就民事訴訟法第427 條第1 項適用簡易程序所為被告
    敗訴之判決，爰依同法第389 條第1 項第3 款之規定，依職
    權宣告假執行。至原告雖聲明願供擔保請准宣告假執行，惟
    本院既已職權宣告假執行，原告此部分聲請，核僅為促請本
    院職權發動，自無庸另為准駁之諭知。另原告敗訴部分，假
    執行之聲請予駁回。又被告陳明願供擔保，請求免為假執行
    ，核無不合，爰酌定相當擔保金額准許之。
八、訴訟費用負擔之依據：民事訴訟法第79條。
　　
中    華    民    國   111    年    5     月    26    日
                  桃園簡易庭  法  官  汪智陽
以上正本係照原本作成。
如不服本判決，應於送達後20日內，向本院提出上訴狀並表明上
訴理由，如於本判決宣示後送達前提起上訴者，應於判決送達後
20日內補提上訴理由書（須附繕本）。
如委任律師提起上訴者，應一併繳納上訴審裁判費。
中    華    民    國   111    年    5     月    26    日
                              書記官  陳家蓁